【裁判字號】    98,審訴,449
【裁判日期】    980812
【裁判案由】    違反毒品危害防制條例
【裁判全文】
臺灣新竹地方法院刑事宣示判決筆錄     98年度審訴字第449號
公  訴  人  臺灣新竹地方法院檢察署檢察官
被      告  甲○○
指定辯護人  本院公設辯護人乙○○
上列被告因違反毒品危害防制條例案件，檢察官提起公訴（98年
度毒偵字第662 號）後，聲請改依協商程序而為判決，本院於中
華民國98年8月12日下午4時，在本院刑事第十一法庭宣示判決，
出席職員如下：
                審判長法  官  劉兆菊
法官起立朗讀判決主文、犯罪事實要旨、處罰條文，及告以上訴
限制、期間並提出上訴狀之法院，且諭知記載其內容：
一、主  文：
    甲○○施用第一級毒品，累犯，處有期徒刑玖月；扣案之注
    射針筒壹支，沒收之。又施用第二級毒品，累犯，處有期徒
    刑柒月。應執行有期徒刑壹年貳月，扣案之注射針筒壹支，
    沒收之。
二、犯罪事實要旨：
（一）甲○○前於民國87年間，因施用毒品案件，經本院於87年
      10月31日以87年度毒聲字第884 號裁定送觀察、勒戒後，
      認無繼續施用毒品傾向，經臺灣新竹地方法院檢察署檢察
      官於87年11月19日以87年度偵字第7556號為不起訴處分確
      定；復於89年間，因施用毒品案件，經本院於89年3 月14
      日以89年度毒聲字第776 號裁定送觀察、勒戒後，認無繼
      續施用毒品之傾向，經臺灣新竹地方法院檢察署檢察官於
      89年5月4日以88年度偵字第1946號為不起訴處分確定。
（二）甲○○另於91年間，因持有第二級毒品案件，經本院於91
      年11月26日以91年度竹簡字第652號判決判處有期徒刑3月
      確定；再於92年間，因施用第一、二級毒品案件，經本院
      於92年6月11日以92年度訴字第167號判決分別判處有期徒
      刑8月、6月，併定應執行刑為有期徒刑1 年確定；又於93
      年間，因持有第一級毒品案件，經臺灣桃園地方法院於93
      年9 月23日以93年度易字第946號判決判處有期徒刑5月確
      定；前開各罪經接續執行，於94年7 月19日縮短刑期執行
      完畢。再於94年間，因施用第一、二級毒品案件，經本院
      於95年1 月26日以95年度訴字第79號判決分別判處有期徒
      刑10月、8 月；又於95年間，因施用第一級毒品案件
      ，經臺灣花蓮地方法院於95年11月22日以95年度訴字第46
      5號判決判處有期徒刑8月，上開3 案嗣經臺灣花蓮地方
      法院於96年8月13日以96年度聲減字第363號裁定分別就
      部分各減為有期徒刑5月、4月，併定應執行有期徒刑8
      月確定，就部分減為有期徒刑4 月確定，經接續執行後
      ，甫於96年10月16日縮刑期滿執行完畢。
（三）詎甲○○仍不知悔改，於前開觀察、勒戒執行完畢及再因
      施用毒品案件經追訴及刑之執行完畢後5 年內，復基於施
      用第一級毒品海洛因之犯意，於98年2 月16日晚間10時25
      分許採尿時起往前回溯26小時內之某不詳時間，在其位於
      新竹市○區○○○街108 巷34號住處內，以將第一級毒品
      海洛因摻水後置於注射針筒內注射入體內之方式，非法施
      用第一級毒品海洛因1 次；另基於施用第二級毒品甲基安
      非他命（起訴書誤載為安非他命）之犯意，於98年2 月16
      日晚間10時25分許採尿時起往前回溯96小時內之某不詳時
      間，同在上開住處內，以將第二級毒品甲基安非他命置於
      玻璃球吸食器（未扣案）內燒烤後吸取煙霧之方式，非法
      施用第二級毒品甲基安非他命1次。嗣於98年2月16日晚間
      9 時20分許，為警在新竹市○○路28號前查獲，當場扣得
      注射針筒1 支，並經採集其尿液送驗後，結果呈嗎啡、可
      待因、安非他命及甲基安非他命等陽性反應，始悉上情。
（四）案經新竹市警察局第一分局報告臺灣新竹地方法院檢察署
      檢察官偵查起訴後，經檢察官聲請認罪協商判決，由本院
      合議庭裁定由受命法官獨任改依協商程序而為判決。
三、處罰條文：
    毒品危害防制條例第10條第1項、第2項，刑法第11條前段、
    第47條第1項、第51條第5款、第38條第1項第2款。
四、沒收：扣案之注射針筒1 支，係被告甲○○所有且供其施用
    第一級毒品海洛因所用之物，業經被告甲○○供承在卷（見
    本院卷第31頁），爰依刑法第38條第1項第2款之規定，併與
    宣告沒收之。
五、協商判決除有刑事訴訟法第455條之4第1項第1款於本訊問程
    序終結前，被告撤銷協商合意或檢察官撤回協商聲請者；第
    2款被告協商之意思非出於自由意志者；第4款被告所犯之罪
    非第455條之2第1項所定得以協商判決者；第6款被告有其他
    較重之裁判上一罪之犯罪事實者；第7 款法院認應諭知免刑
    或免訴、不受理者情形之一，及違反同條第2 項「法院應於
    協商合意範圍內為判決；法院為協商判決所科之刑，以宣告
    緩刑或2 年以下有期徒刑、拘役或罰金為限」之規定者外，
    檢察官與被告均不得上訴。
六、如有前項得上訴之情形，得自收受宣示判決筆錄送達之日起
    10日內，向本院提出上訴書狀，上訴於第二審法院。
本案經檢察官王唯怡到庭執行職務。
中    華    民    國    98    年    8     月    12    日
                  刑事第九庭    書  記  官  林兆嘉
                                審判長法官  劉兆菊
以上筆錄正本係照原本作成。
中    華    民    國    98    年    8     月    12    日
                                書  記  官  林兆嘉
附錄本案論罪科刑法條全文：
毒品危害防制條例第10條
施用第一級毒品者，處6月以上5年以下有期徒刑。
施用第二級毒品者，處3年以下有期徒刑。


司法院資訊處製作；財團法人民間司法改革基金會備份。
